臺灣高等法院刑事判決    106年度侵上訴字第6號

上　訴　人　臺灣新北地方法院檢察署檢察官
被　　　告　陳俊呈　
選任辯護人　王淑琍律師
上列上訴人因被告妨害性自主案件，不服臺灣新北地方法院105
年度侵訴字第112號，中華民國105年12月8日第一審判決（起訴
案號：臺灣新北地方法院檢察署105年度偵緝字第1185號、第118
6號），提起上訴，本院判決如下：
    主  文
上訴駁回。
    事  實
一、丁○○為成年人，於民國98年12月22日因妨害性自主案件經本
    院以98年度上訴字第3709號判決判處應執行有期徒刑3年7月
    ，99年1月20日確定，並於101年10月26日縮刑期滿執行完畢
    出監；復於102年4月2日因妨害性自主案件，經本院以101年
    度重侵上更㈢字第5號判決判處應執行有期徒刑1年1月，應於
    刑之執行前入相當處所施以強制治療，於102年5月7日判決
    確定，並於103年8月22日因強制治療期折抵期滿無須執行刑
    期。惟丁○○仍不知戒慎，於104年1月28日至同年2月17日寒
    假期間之某日晚間騎機車行經新北市三重區○○國小附近，看
    見就讀國小中、高年級之甲○（代號0000-000000號，92年12
    月生，真實姓名、年籍詳判決原本附件）、乙○（代號00000
    00號，93年11月生，真實姓名、年籍詳判決原本附件）、丙
    ○（代號0000000號，92年7月生，真實姓名、年籍詳判決原
    本附件）及另三名不詳姓名國小學生（二男一女）聚集該處
    嬉戲，上前與其等搭訕，其依甲○、乙○、丙○之外貌及談吐
    ，按其智識程度及社會經驗，可預見甲○、乙○、丙○為未滿1
    4歲之男子，竟基於對未滿14歲之男子為猥褻行為之犯意，
    邀約其等騎乘機車兜風，於○○國小前方之道路，利用騎乘機
    車搭載丙○於其前座之機會，自後座以手隔著外褲撫摸丙○生
    殖器；復於新北市三重區龍門路河堤附近，另分別基於對未
    滿14歲之男子為猥褻行為之犯意，利用搭載乙○於其前座之
    機會，自後座以手隔著外褲撫摸乙○生殖器；再利用搭載甲○
    於其前座之機會，自後座將手伸入甲○褲內撫摸甲○生殖器，
    以此方式，分別對丙○、乙○、甲○為猥褻行為各1次得逞。
二、案經甲○、Ａ父（即Ａ1，真實姓名、年籍詳判決原本附件）訴
    由新北市政府警察局中和第二分局移送臺灣新北地方法院檢
    察署檢察官偵查起訴。
    理  由
壹、程序部分
一、審理範圍
  ㈠本件臺灣新北地方法院檢察署檢察官起訴：①被告丁○○於104
    年1月28日至同年2月17日寒假期間某日晚上分別對未滿14歲
    之被害人甲○、乙○、丙○為加重強制猥褻行為各一次；②於10
    4年4月5日晚間對未滿14歲之甲○為強制性交行為1次；③於10
    4年4月底某週日晚間某時許，對未滿14歲之甲○為強制性交
    行為1次；④於104年5月底某週日晚間某時許，對未滿14歲之
    甲○為強制性交行為1次；⑤於104年6月7日晚間某時許對未滿
    14歲之甲○為強制性交行為1次，有臺灣新北地方法院檢察署
    檢察官105年度偵緝字第1185號、第1186號起訴書可稽（本
    院卷第14頁至第19頁）。經原審審理結果：①被告於104年1
    月28日至同年2月17日寒假期間某日晚上分別對未滿14歲之
    被害人甲○、乙○、丙○為猥褻行為各一次；②於104年4月26日
    晚間10時許對於未滿14歲之甲○為猥褻行為一次；③於104年5
    月31日晚間10時許對於未滿14歲之甲○為猥褻行為一次，均
    經判處罪刑及定應執行刑，其餘被訴部分因犯罪嫌疑不足而
    判決無罪，此亦有原審判決書可稽（本院卷第20頁至第38頁
    ）。
  ㈡被告於105年12月15日收受原審判決，未提起上訴，檢察官於
    105年12月22日收受原審判決，對於原審判決事實欄一、㈠被
    告於104年1月28日至同年2月17日寒假期間某日晚上分別對
    未滿14歲之被害人甲○、乙○、丙○為加重強制猥褻行為各一
    次部分，於105年12月27日提起上訴，此亦有原審送達證書
    （原審卷㈡第96之1頁、第97頁）、臺灣新北地方法院檢察署
    105年12月27日新北檢兆官105上692字第68769號函送檢察官
    上訴書可稽（本院卷第40頁至第43頁）。因此，本院審理範
    圍為起訴犯罪事實一、㈠部分。
二、證據能力部分：
  ㈠告訴人即被害人甲○、證人即甲○父親Ａ1、證人即甲○之導師蔡
    ○○於警詢供述之證據能力
    ⑴按被告以外之人於審判外之言詞或書面陳述，除法律有規
      定者外，不得作為證據，刑事訴訟法第159條第1項定有明
      文。查告訴人甲○、證人甲○之父親Ａ1、證人即甲○之導師
      蔡○○於警詢時所為陳述，對於被告丁○○而言均屬被告以外
      之人於審判外之言詞陳述，而為傳聞證據，且被告及其辯
      護人爭執其等警詢供述之證據能力（106年1月25日本院準
      備程序筆錄，本院卷第101頁至第104頁、第117頁、第118
      頁）。
    ⑵惟查，
      ①告訴人甲○於105年10月7日原審審理時以證人身分到庭作
        證（因其於原審作證時，仍未滿16歲，不得令其具結，
        但已告以當據實陳述，不得匿、飾、增、減），經檢察
        官及被告之辯護人行交互詰問（原審卷㈠第184頁至第21
        8頁）。
      ②證人Ａ1（甲○之父親）、蔡○○於105年10月12日原審審理
        時，以證人身分到庭具結作證，接受檢察官、被告之辯
        護人交互詰問（原審卷㈠第236頁至第246頁，Ａ1；原審
        卷㈠第262頁至第270頁，蔡○○）。使被告就本案有詰問
        上述所爭執警詢供述之證人現在與先前陳述瑕疵之機會
        ，踐行保障被告之正當詰問，而前揭告訴人甲○、證人Ａ
        1、證人蔡○○於警詢供述，並於詰問中引用彈劾，自屬
        原審交互詰問內容之一部分，有證據能力；至於與原審
        詰問時相異部分，經審酌其等於警詢時之時間或較接近
        犯罪時間，記憶或較清晰，且其等自始即配合調查，坦
        然以對，自其等接受詢問之外部情況以觀，具有較可信
        之情況，且為究明犯罪事實所必須，而具備證據能力。
  ㈡告訴人甲○、被害人乙○、丙○、證人Ａ1、Ｂ男（甲○之祖父，真
    實姓名、年籍詳判決原本附件）於檢察訊問時供述之證據能
    力
    ⑴按詰問權係指訴訟上當事人有在審判庭輪流盤問證人，以
      求發現真實，辨明供述證據真偽之權利，現行刑事訴訟法
      對於詰問制度之設計，以同法第166條以下規定之交互詰
      問為實踐，屬於人證調查證據程序之一環；與證據能力係
      指符合法律所規定之證據適格，而得成為證明犯罪事實存
      在與否之證據資格，性質上並非相同。偵查中檢察官為蒐
      集被告犯罪證據，訊問證人旨在確認被告嫌疑之有無及內
      容，與審判期日透過當事人之攻防，調查人證以認定事實
      之性質及目的，尚屬有別。偵查中訊問證人，法無明文必
      須傳喚被告使之得以在場，刑事訴訟法第248條第1項前段
      雖規定：「如被告在場者，被告得親自詰問」，事實上亦
      難期被告有於偵查中行使詰問權之機會。此項未經被告詰
      問之被告以外之人於偵查中向檢察官所為之陳述，依刑事
      訴訟法第159條之1第2項規定，原則上屬於法律規定為有
      證據能力之傳聞證據，於例外顯有不可信之情況，始否定
      其得為證據。是得為證據之被告以外之人於偵查中向檢察
      官所為之陳述，因其陳述未經被告詰問，應認屬於未經合
      法調查之證據，並非無證據能力，而禁止證據之使用。此
      項詰問權之欠缺，非不得於審判中由被告行使以資補正，
      而完足為經合法調查之證據（最高法院97年度台上字第13
      13號判決意旨參照）。而且，偵查中檢察官通常能遵守法
      律程序規範，無不正取供之虞，且接受偵訊之該被告以外
      之人，已依法具結，以擔保其係據實陳述，如有偽證，應
      負刑事責任，有足以擔保筆錄製作過程可信之外在環境與
      條件，積極上具有某程度之可信性，除消極上顯有不可信
      之情況者外，均得為證據。故主張其為不可信積極存在之
      一方，自應就此欠缺可信性外部保障之情形負舉證責任。
      」（最高法院97年度台上字第1373號、96年度台上第3827
      號、98年度台上字第2904號判決意旨、最高法院102年度
      第13次刑事庭會議㈠可資參照）。
    ⑵查，
      ①告訴人甲○於104年8月4日、105年5月23日（尚未滿16歲
        ）偵查時以證人身分向檢察官所為之陳述（104年度他
        字第4476號卷第48頁至第57頁，105年度偵緝字第1185
        號卷第36頁至第69頁），
      ②被害人乙○於105年6月1日（尚未滿16歲）偵查時以證人
        身分向檢察官所為之陳述（同前偵緝卷第77頁至第81頁
        ），
      ③被害人丙○於105年6月6日（尚未滿16歲）偵查時以證人
        身分向檢察官所為之陳述（同前偵緝卷第93頁至第98頁
        ），
      ④證人Ａ1（甲○之父親）於104年8月5日、105年5月23日偵
        查時以證人身分經具結後向檢察官所為之陳述（同前他
        字卷第72頁至第74頁，同前偵緝卷第69頁至第71頁），
      ⑤證人Ｂ男（甲○之祖父）於104年8月5日、105年5月23日偵
        查時以證人身分經具結後向檢察官所為之陳述（同前他
        字卷第72頁至第74頁，同前偵緝卷第69頁至第71頁），
        固屬被告以外之人於審判外所為之陳述，為傳聞證據，
        惟證人Ａ1、Ｂ男已經依法具結以擔保其係據實陳述者，
        告訴人甲○、被害人乙○、丙○因作證時未滿16歲，依刑
        事訴訟法第186條第1項第1款規定不得令其具結，惟檢
        察官訊問前告知證人因未滿16歲無須具結，仍應據實陳
        述，依刑事訴訟法第159條之1第2項規定，除顯有不可
        信之情況者外，自得作為證據。
    ⑶因此，被告及其辯護人爭執上述證人於檢察官訊問時供述
      之證據能力；依前揭說明，自應負舉證責任以證明有何顯
      不可信之情況；然而，被告及其辯護人主張上述告訴人甲
      ○、被害人乙○、丙○、證人Ａ1、Ｂ男於檢察訊問時供述均係
      審判外之陳述，且未經被告對質詰問（本院卷第101頁至
      第105頁），均未主張有何顯不可信之處，及提出證據證
      明，亦無證據證明證人Ａ1、Ｂ男、告訴人甲○、被害人乙○
      、丙○於偵查中經具結或依法不得令其具結（未滿16歲）
      之陳述係經檢察官非法取供而得，或其當時所為陳述，有
      顯不可信之情況，況依前揭最高法院判決意旨，此項未經
      被告詰問之被告以外之人於偵查中向檢察官所為之陳述，
      依刑事訴訟法第159條第1項、第159條之1第2項之規定，
      除顯有不可信之例外情況外，原則上為「法律規定得為證
      據」之傳聞例外，有證據能力，其文義解釋及立法理由之
      說明，並無限縮於檢察官在偵查中訊問證人之程序，應已
      給予被告或其辯護人對該證人行使反對詰問權者，始有證
      據能力。
    ⑷為保障被告之反對詰問權，並與現行法對傳聞例外所建構
      之證據容許範圍求其平衡，是前揭告訴人甲○等人於偵查
      中雖未賦予被告對質詰問，如前所述，惟⑴告訴人甲○、被
      害人乙○、丙○於105年10月7日原審審理時以證人身分到庭
      作證（因其等於原審作證時，仍未滿16歲，不得令其具結
      ，但已告以當據實陳述，不得匿、飾、增、減），經檢察
      官及被告之辯護人行交互詰問（原審卷㈠第184頁至第218
      頁，甲○；原審卷㈠第146頁至第155頁，乙○；原審卷㈠第16
      4頁至第173頁，丙○）；⑵證人Ａ1、Ｂ男於105年10月12日原
      審審理時，以證人身分到庭具結作證，接受檢察官、被告
      之辯護人交互詰問（原審卷㈠第236頁至第246頁，Ａ1；原
      審卷㈠第247頁至第251頁，Ｂ男）。已保障被告訴訟程序權
      ，上開證人於偵查中經具結及未經具結（因證人未滿16歲
      ）之陳述即屬完足調查之證據，而得作為判斷之依據。
  ㈢除被告及其辯護人爭執上述供述證據之證據能力外，本件判
    決以下所引供述證據，檢察官、被告及其辯護人於本院準備
    程序時均表示沒有意見（106年1月25日本院準備程序筆錄，
    本院卷第101頁至第135頁），且迄至本院言詞辯論終結前均
    未聲明異議（106年2月16日本院審判筆錄，本院卷第166頁
    至第200頁），本院審酌該等供述證據資料製作時之情況，
    無不當取供及證明力過低之瑕疵，認為適於為本件認定事實
    之依據，依刑事訴訟法第159條之5第1項、第2項規定，有證
    據能力。
  ㈣本件判決所引之非供述證據、文書證據，並無證據顯示係實
    施刑事訴訟程序之公務員違背法定程序所取得之證據，亦無
    刑事訴訟法第159條之4之顯有不可信之情況與不得作為證據
    之情形，且已經依法踐行調查證據之程序，檢察官、被告及
    其辯護人於本院準備程序時均表示沒有意見（106年1月25日
    本院準備程序筆錄，本院卷第101頁至第135頁），且迄至本
    院言詞辯論終結前均未聲明異議（106年2月16日本院審判筆
    錄，本院卷第166頁至第200頁），自均具有證據能力。
貳、實體部分：
一、認定事實所憑之證據及理由：
  ㈠訊據被告丁○○否認有於上述時、地對未滿14歲之告訴人甲○、
    被害人乙○、丙○為強制猥褻行為，辯稱：「…我沒有對Ａ、Ｃ
    、丙○三人做那些行為，我只認識甲○，也有載過他，但是沒
    有摸他的生殖器，就算有，可能是要確認他有無坐在位置上
    ，頂多也是不小心碰到，Ｃ、丙○我完全沒有印象…」（106年
    2月14日本院審判筆錄，本院卷第202頁）；辯護人亦辯護主
    張，⑴被告雖然有前案，對於不相識的孩子並沒有做任何猥
    褻行為，只對於相識的孩子有不能控制而為猥褻行為，且乙
    ○、丙○指證其等認識被告的地點及搭載過程均不一致，又乙
    ○在原審審理時，一開始說開學後認識被告，當原審法官提
    示其他孩童陳述在寒假認識被告之筆錄時，乙○才回說是寒
    假，實際上乙○、丙○所述均在甲○案件出來後受到影響，本
    案並無具體事證被告於當時初次見面，即有慾望產生而對甲
    ○、乙○、丙○為猥褻行為；⑵另被告表示可能當天前後搭載孩
    童時，為了確認孩童的安全，不小心碰觸孩童下體，且據Ｃ
    、丙○之陳述，都是被告碰一下而已，益見被告是確認他們
    的安全才會碰觸他們；又依乙○、丙○指述被告於過程中觸碰
    他們一下，無法產生性慾，頂多是性騷擾的行為，如仍認是
    猥褻行為，也是乘機猥褻，應該沒有構成一般猥褻行為，也
    沒有到達強制猥褻情形，且所指各觸碰行為之時間密接，應
    該是基於同一犯意，接續數動作等語（106年2月14日本院審
    理筆錄，本院卷第203頁、第204頁）。
  ㈡經查，
    ⑴104年1月28日至同年2月17日國民小學寒假期間某日晚間，
      當時就讀國小五年級、六年級、四年級之告訴人甲○與被
      害人丙○、乙○與另三名不詳姓名國小朋友（二男一女）騎
      自行車至新北市三重區○○國小附近嬉戲，被告騎乘機車行
      經該處，上前與告訴人甲○等少年搭訕，乙○、丙○向被告
      索討香菸吸，被告則邀告訴人甲○等少年騎機車兜風，告
      訴人甲○等人受邀後，被告遂騎機車分別輪流載一人或二
      人或三人方式，載丙○、乙○、甲○及另三名不詳（二男、
      一女）國小少年在附近及河堤旁逛之事實，已據告訴人甲
      ○、證人即被害人乙○、丙○陳述在卷（105年5月23日偵查
      筆錄，同前偵緝卷第64頁、第65頁，105年10月7日原審審
      判筆錄，原審卷㈠第185頁、第186頁、第193頁至第195頁
      、第204頁至第208頁、第210頁，甲○；105年6月1日偵查
      筆錄，同前偵緝卷第78頁、第79頁，105年10月7日原審審
      判筆錄，原審卷㈠第146頁、第147頁、第150頁、第151頁
      、第155頁至第158頁、第160頁、第162頁，乙○；105年6
      月6日偵查筆錄，同前偵緝卷第93頁至第95頁，105年10月
      7日原審審判筆錄，原審卷㈠第164頁至第167頁、第170頁
      、第174頁、第175頁至第178頁，丙○），被告亦自承於10
      4年間曾在三重區某便利超商前遇到一群小朋友，有幾名
      小男生，及一名女孩子，其中有二個小男生向其索討香菸
      吸食，有一名則是告訴人甲○，當天其騎機車輪流載那些
      小朋友在三重區河堤旁兜風等語（105年4月30日偵查筆錄
      ，同前偵緝卷第30頁，105年6月1日偵查筆錄，同前偵緝
      卷第86頁）。
    ⑵而被告於前揭時、地騎機車載丙○、乙○、甲○兜風時，於機
      車行進間有動手摸乘坐在其前方之丙○、乙○、甲○生殖器
      之事實，已據
      ①證人即告訴人甲○於偵訊中證稱：104年1月底放寒假時，
        其、乙○、丙○等幾個小朋友蹺家，在新北市三重區龍濱
        路○○國小附近便利商店路旁，遇見適騎乘機車行經之被
        告，乙○、丙○有向被告要香菸抽，後來其等與被告一同
        去堤防，被告騎機車載其及一個女生，其坐前座，被告
        在中間，被告以其右手催油門時，左手即伸進伊褲內撫
        摸其生殖器，當時其嚇到了，其還沒坐上被告機車前，
        丙○、乙○已先乘坐被告之機車，他們曾說，被告很變態
        ，有摸他們的生殖器等語（同前他字卷第48頁，同前偵
        緝卷第65頁），復於原審審理中證稱：其於104年寒假
        時認識被告，當天蹺家與乙○、丙○及丙○的幾個朋友到
        龍濱路全家便利商店吃幸福保衛站，嗣於商店旁巷子聊
        天時，見被告騎乘機車停等紅燈，乙○、丙○有跟被告要
        香菸抽，後其等與被告一起去堤防，其在堤防有給被告
        載一次，其坐最前面，被告在中間，最後面還有丙○的
        一個朋友，其把手放在儀表板處，被告則一手握機車把
        手，一手伸進其褲子內撫摸其生殖器，丙○、乙○給被告
        搭載時，下車也有講遭被告撫摸等語（原審卷㈠第185頁
        、第192頁、第193頁、第205頁至第210頁）；
      ②證人即被害人乙○於偵訊中證稱：其、丙○、甲○及另外兩
        個朋友因去公園找被告拿菸抽而認識被告，當天有一起
        去堤防，被告於堤防處曾騎機車搭載其，其坐前座，被
        告坐後座，被告有以手隔著褲子摸其生殖器，其覺得被
        告這樣的行為很變態，就罵說：「靠邀（台語），你很
        變態耶」，被告就笑笑的說他只是摸一下，下車後其跟
        其他人說被告很變態，其他人亦說有遭被告撫摸生殖器
        等語（同前偵緝卷第78頁、第79頁）；復於原審審理中
        證稱：104年寒假時，其與丙○、甲○等朋友一同到龍濱
        路全家便利商店吃幸福飽套餐，在便利商店隔壁見被告
        騎機車停等紅燈，因向被告要香菸抽而認識被告，嗣被
        告邀其等一同到堤防，被告在堤防時曾騎機車載其逛逛
        ，其坐前座，手放在摩托車龍頭下方，被告在後座以右
        手催油門時，左手則隔著其褲子摸其下體約3秒時間，
        後被其打掉，說不要亂摸，嗣後甲○、丙○均表示被告有
        撫摸其等等語（原審卷㈠第146頁至第148頁、第第150頁
        、第151頁、第152頁、第155頁至第162頁）；
      ③證人即被害人丙○則於偵訊中證稱：104年寒假期間某日
        晚上，其、乙○、甲○等7、8個友人，前往龍門路附近河
        堤時，被告騎機車過來跟其等講話，後被告騎乘機車載
        其行經三重區○○國小、○○國中及○○國小前方之道路，其
        坐前座，被告坐後座，其催油門時，被告用右手一直碰
        其生殖器，放在其褲子拉鍊下方，其感覺噁心，但嚇到
        不敢推開，後來在河堤，乙○亦稱遭被告撫摸生殖器，
        而當晚其亦有向乙○、甲○告知遭撫摸生殖器一事等語（
        同前偵緝卷第94頁至第97頁）；於原審審理中亦證稱：
        第一次見到被告時，其與乙○、甲○等幾個男生小朋友及
        1位女生在○○國小校門口附近騎腳踏車，被告突然騎機
        車過來跟其等講話，其有先騎被告之機車，自學校前方
        騎一小段到附近的全家便利商店，其坐前座雙手抓握機
        車把手催油門，被告則在後座隔著其的褲子撫摸其之生
        殖器幾秒鐘時間，其心理覺得怪怪的等語（原審卷㈠第1
        64頁至第168頁、第174頁、第175頁、第177頁至第180
        頁）。
    ⑶審酌證人甲○、乙○、丙○上揭證述內容，就被告分別在三重
      區某堤防處、○○國小前方道路，利用騎乘機車搭載其等之
      機會，自後座伸手撫摸其等生殖器之重要情節，迭於偵訊
      、原審審理中指述一致，尚無明顯重大之矛盾或瑕疵可指
      ，顯係其難以抹滅之記憶，若非自己親身經歷之事，洵無
      可能一再清楚重述當時案發經過之主要輪廓，且核與其等
      證述均聽聞彼此遭被告撫摸生殖器之情節相吻，自有相當
      之可信性；況被告於偵訊中亦自承：認識甲○當日，甲○跟
      一群小朋友都沒有回家，小朋友中有1、2個弟弟過來跟其
      要香菸抽，其當天有陪他們去堤防，並騎機車載他們兜風
      等語（同前偵緝卷第30頁、第86頁），即與證人三人前開
      指述與被告結識之情節相符合。則甲○、乙○、丙○既係當
      日始首次見到被告，被告亦提供香菸並騎乘機車搭載其等
      兜風遊玩，又乙○、丙○自案發後迄至原審審理時，除均表
      示不欲對被告提起告訴外，亦未對被告提出任何金錢賠償
      之請求，當可得知，上開證人於本案事發前與被告尚無怨
      隙，且受有恩惠，自無虛捏上開情節，遑論無端設詞構陷
      被告之理，可徵甲○、乙○、丙○上開所證被告對其等猥褻
      之情，當非子虛。
  ㈢至於，
    ⑴辯護人辯護主張告訴人甲○、被害人乙○、丙○就認識被告過
      程、經過路程，及搭乘被告機車經過等節，互有出入。惟
      按證人之陳述有部分前後不符或相互間有所歧異時，或因
      記憶淡忘、或事後迴護被告、或因其他事由所致，究竟何
      者為可採，法院仍得本其自由心證予以斟酌，非謂一有不
      符或矛盾，即應認其全部均為不可採信；尤其關於行為動
      機、手段及結果等之細節方面，證人之證言，有時亦有予
      渲染之可能；然其基本事實之陳述，若果與真實性無礙時
      ，則仍非不得予以採信（最高法院74年台上字第1599號判
      例及90年度台上字第6078號、95年度台上字第1366號判決
      意旨可參）。因之，證人供述之證據，前後縱有差異，法
      院依憑證人前後之供述證據，斟酌其他證據，本於經驗法
      則與論理法則，取其認為真實之一部，作為論罪之證據，
      自屬合法（最高法院90年度台上字第6943號判決要旨參照
      ）。查丙○於105年10月7日原審審理時稱當日被告係先找
      甲○搭訕，其等係直接從○○國小前往河堤，並未在公園停
      留等語（原審卷㈠第170頁、第171頁、第175頁、第176頁
      ），與甲○、乙○所述係先向被告要菸抽，中間有先至公園
      停留等證詞有所出入（105年10月7日原審審判筆錄，原審
      卷㈠第193頁至第195頁、第204頁至第207頁，甲○；同前審
      判筆錄，原審卷㈠第第155頁第157頁，乙○）；復甲○、丙○
      證稱當日係按丙○、乙○、甲○之順序分別搭載被告之機車
      （105年5月23日偵查筆錄，同前偵緝卷第65頁，105年10
      月7日原審審判筆錄，原審卷㈠第210頁，甲○；105年6月6
      日偵查筆錄，同前偵緝卷第96頁，丙○）），與乙○所稱之
      甲○、丙○、乙○（105年6月1日偵查筆錄，同前偵緝卷第78
      頁）之順序有所差異，然一般人之記憶常隨時間之流逝，
      或與日常事務結合難免逐漸模糊或產生干擾，且人之記憶
      亦會因個人對事物之理解力、專注力、智識程度或年齡大
      小而有所差別，另證人亦可能因個人所處角度、環境之不
      同，會對於同一事物之見聞而有不同之證述，特別是在毫
      無預期之狀態下所發生，對於事情之細節更可能會因時間
      之經過而淡忘，而本案發生迄今已有年餘，又據甲○、乙○
      、丙○所述當日除其三人外，尚有三名學童（二男一女）
      在場嬉戲，且均搭乘被告之機車，亦為被告於偵訊中所自
      承（同前偵緝卷第30頁、第86頁），是當時除證人甲○、
      乙○、丙○外，尚有多名遊伴，故證人就認識被告經過、乘
      車順序等細節部分記憶有所模糊而有出入，實難苛責；況
      甲○、乙○、丙○均證述其等均有個別乘坐甲○所騎之機車，
      及被告對其等均有撫摸生殖器之行為，前後陳述始終如一
      ，尚無明顯重大之矛盾或瑕疵可指，已如前述，是甲○、
      乙○、丙○三人雖就若干細節部分稍有出入，洵屬受限於人
      之觀察、記憶及表達能力不可能鉅細靡遺之正常現象，不
      得僅憑辯護人前開指稱，即謂甲○、乙○、丙○之證述全部
      不可採信，而逕為有利被告之認定。
    ⑵被告於原審審理時辯稱其結識甲○非於寒假期間，而係在10
      4年3月7日週六，因隔日週日其要上社區心理治療課程等
      語（105年11月3日原審審判筆錄，原審卷㈡第11頁），惟
      有關被告與告訴人甲○、被害人乙○、丙○認識時間是在104
      年國小學生寒假期間，業經告訴人甲○、被害人乙○、丙○
      證述明確，業如前述，且被害人丙○於偵查中亦明確證稱
      是寒假期間，因為那時候都沒有去學校上課等語（同前偵
      緝卷第95頁），是本案倘非發生於寒假此等較長之假期，
      而係在開學之週末時，丙○豈有「那時候都沒有去上課」
      之記憶；至被害人乙○於105年10月7日原審審理時於辯護
      人詰問其與被告認識的時間是104年間何時，被害人乙○一
      開始稱還沒有開學，接著改稱開學了，其與甲○、丙○等人
      當時蹺課（原審卷㈠第150頁），經原審審判長當庭提示告
      訴人甲○、被害人丙○偵查訊問筆錄，及告知甲○、丙○均證
      稱與被告認識時間是在104年寒假期間，則回答：「應該
      是寒假的時候吧」（原審卷㈠第161頁、第162頁），審酌
      被害人乙○於105年10月7日原審審理作證時間，距本案事
      發時間104年寒假期間已1年半以上，其記憶隨時間經過而
      有淡忘不確定之情形，然與甲○、丙○所述並無矛盾之處。
      另被害人丙○於105年10月7日原審審理時證稱其等與被告
      認識之前，告訴人甲○即有蹺家之情形（原審卷㈠第171頁
      ），又據新北市政府警察局三重分局105年9月8日新北警
      重刑字第1053298401號函檢送甲○親屬報案資料、105年10
      月19日新北警重刑字第1053307947號函送受理各類案件紀
      錄表、105年10月24日新北警重刑字第1053308698號函送
      甲○於104年間失蹤紀錄（原審卷㈠第77頁至第102頁、第29
      6頁至第304頁、第305頁至第327頁），告訴人甲○之父親
      、或祖父向警察機關陳報甲○失蹤，請求協尋之紀錄，最
      早時間為104年2月26日（原審卷㈠第95頁），辯護人亦據
      此主張被告與甲○認識之時間應該是在104年2月26日第一
      次失蹤通報之後，惟前揭報案紀錄是甲○之祖父因甲○上課
      後，於下課時間過後遲遲未歸，向警察機關報案之資料，
      然並不當然是甲○夜歸未返家之全部紀錄，此由上開通報
      紀錄有隔1日、2日或6日後甲○之祖父才報案即明（原審卷
      ㈠第297頁、第298頁、第299頁），且丙○所指甲○蹺家，其
      可能係指甲○先前曾有未告知家人即外出遊玩較晚返家之
      情，非即是指多日離家未歸而經通報失蹤之意，是辯護人
      此部分辯護主張，自不足為被告有利之認定。
    ⑶辯護人另辯護主張告訴人甲○於聽聞他人遭被告撫摸性器官
      後，怎可能再讓被告搭載乙節，惟告訴人甲○於105年10月
      7日原審審理中證稱：其乘坐被告機車前已聽聞乙○、丙○
      表示遭被告撫摸，固為擔心，然因最後面還有丙○之朋友
      同坐，故仍給被告搭載等語（原審卷㈠第210頁），審酌告
      訴人甲○、被害人乙○、丙○及其等友人當時均為國小學童
      ，距法定得考取駕照之年齡18歲尚遠，對騎乘機車兜風遊
      玩多存有好奇、羨慕之心理，故於他人欲提供其等騎乘機
      車之機會，為追尋刺激，仍搭乘被告之機車，此並不悖常
      情，辯護人此部分辯護主張，尚不足據為被告有利之認定
      。
  ㈣公訴意旨雖認被告係強行撫摸甲○、乙○、丙○之生殖器，所為
    係犯刑法第224條之1對於未滿14歲之男子強制猥褻罪嫌等語
    ，然按對於未滿14歲之男女而以強暴、脅迫、恐嚇、催眠術
    或其他違反其意願之方法而為猥褻之行為者，固成立強制猥
    褻罪；惟所實施強暴、脅迫、恐嚇、催眠術或其他違反被害
    人意願之方法，必以見諸客觀事實者為限，若僅利用未滿14
    歲之幼年男女懵懂不解人事，可以聽任擺佈之機會予以猥褻
    之行為，實際上並未有上揭任何違反被害人意願之行為者，
    則仍祇能成立對幼年男女為猥褻之行為罪，而與強制猥褻罪
    之構成要件不合。是強制猥褻所認定之違反被害人意願之方
    法，應以見諸客觀事實者為限。查，⑴告訴人甲○證述其沒有
    同意，也不願意被告摸其生殖器（105年5月23日偵查筆錄，
    同前偵緝卷第65頁，105年10月7日原審審判筆錄，原審卷㈠
    第186頁、第187頁），惟表示：被告騎機車載其，其當時坐
    在被告前面，行進間被告將手伸進其內褲摸其生殖器，其嚇
    到，但當時沒有跟被告反應不要，也沒有反抗，而其坐上機
    車給被告載之前，丙○、乙○已先給被告載，他們下車後都有
    告訴其，他們被載的過程中被告有摸他們的生殖器等語（10
    5年5月23日偵查筆錄，同前偵緝卷第65頁，105年10月7日原
    審審判筆錄，原審卷㈠第186頁、第187頁、第210頁）；⑵被
    害人乙○證述其不同意被告摸其生殖器，其覺得被告的行為
    很變態，其有一種怪怪的感覺，沒有想到自己會被摸等語（
    105年6月1日偵查筆錄，同前偵緝卷第79頁；105年10月7日
    原審審判筆錄，原審卷㈠第148頁），惟表示：被告騎機車載
    其，其當時坐在被告前面，行進間被告伸手隔著褲子摸其生
    殖器，其直接將被告的手打開，並罵被告「靠邀（台語），
    你很變態耶」，被告當時笑笑著回答，他只是摸一下，之後
    被告沒有再摸其生殖器，而其坐上機車給被告載之前，前面
    被載的人下車後有跟其說被告有摸他們的生殖器等語（105
    年6月1日偵查筆錄，同前偵緝卷第78頁、第79頁；105年10
    月7日原審審判筆錄，原審卷㈠第147頁、第148頁、第151頁
    、第152頁、第160頁、第161頁）；⑶被害人丙○證述其沒有
    同意被告摸其生殖器，其覺得噁心等語（105年6月6日偵查
    筆錄，同前偵緝卷第97頁；105年10月7日原審審判筆錄，原
    審卷㈠第167頁），惟表示：被告騎機車載其，其當時坐在被
    告前面，行進間被告將手放在其褲子拉練下方隔著褲子摸其
    生殖器，其沒有說不同意，也沒有抗拒，心裡覺得怪怪的，
    只是說要下車，被告就停車讓其下車，當天晚上其被載二次
    ，也被摸二次等語（105年6月6日偵查筆錄，同前偵緝卷第9
    6頁、第97頁；105年10月7日原審審判筆錄，原審卷㈠第166
    頁至第168頁、第179頁、第180頁）。由上可知，告訴人甲○
    、被害人乙○、丙○雖均表示其等不同意被告摸其等生殖器，
    然被告係在騎機車載其等兜風行進間伸手摸其等生殖器，尚
    難認是施以違反意願之手段；而告訴人甲○、被害人丙○於被
    告動手摸其等生殖器之當下均未作反應或反抗，被害人乙○
    於被告伸手摸其生殖器時，將被告的手打開，罵被告「靠邀
    （台語），你很變態耶」，被告當時笑笑著回答，他只是摸
    一下，之後被告即未再摸乙○之生殖器，另參以告訴人甲○、
    乙○於坐上被告機車前即由其同行之其他玩伴告知被告動手
    摸他們的生殖器，而被告丙○於第一次被被告載時即遭被告
    摸生殖器，猶再次被被告載，而被摸生殖器，及其等被摸生
    殖器後繼續輪流騎被告機車兜風之情，此亦經告訴人甲○、
    被害人乙○、丙○陳明在卷（105年5月23日偵查筆錄，同前偵
    緝卷第65頁，甲○；105年6月1日偵查筆錄，同前偵緝卷第78
    頁至第80頁，105年10月7日原審審判筆錄，原審卷㈠第158頁
    、第159頁，乙○；105年6月6日偵查筆錄，同前偵緝卷第94
    頁，原審卷㈠第167頁、第177頁至第180頁，丙○），在在顯
    示無違反甲○、乙○、丙○之意願而對其等為猥褻行為之故意
    及認知，被告對於甲○、乙○、丙○所為，與強制猥褻犯罪構
    成要件尚屬有間，公訴意旨容有誤會。
  ㈤綜上，被告前揭辯詞，核與卷內事證彰顯之事實及常情不符
    ，無足採信。此部分事證明確，被告對A 男、C 男、D 男為
    猥褻行為之犯行，洵堪認定，均應依法論罪科刑。
二、論罪部分：
  ㈠按刑法之猥褻罪，係指性交以外，基於滿足性慾之主觀犯意
    所為，揆其外觀，依一般社會通念，咸認足以誘起、滿足、
    發洩人之性慾，而使被害人感到嫌惡或恐懼之一切行為而言
    。本案被告如犯罪事實欄一㈠所示以手撫摸被害人A男、C男
    、D男之下體生殖器性器官之行為，主觀上可滿足被告之性
    慾，客觀上亦足以引起一般人之性慾，且令被害人甲○、乙○
    、丙○感到嫌惡，已如前述，自屬猥褻行為無疑。又甲○、乙
    ○、丙○，分別出生於92年12月、93年11月、92年7月，於本
    案發生時分別係11歲、10歲，11歲，均為未滿14歲之人，且
    被告於偵訊中亦自承：結識甲○當天，甲○跟一群小朋友都沒
    回家，他們都這麼小，騎單車四處晃，其中一個小孩本來要
    跟其借機車，因為他身高踏不到地板，其就沒有借他，另甲
    ○有跟其說他五年級14歲，但其不太相信，因為14歲應該是
    讀國中等語（同前偵緝卷第30頁、第86頁），復觀諸卷附甲
    ○、乙○、丙○於105年4至6月間之口卡照片，亦可見其身高分
    別僅約155公分、145公分、160公分，面容顯為稚嫩之情（
    見彌封證物袋），堪認被告自得預見104年案發時甲○、乙○
    、丙○均係未滿14歲之人。
  ㈡查，
    ⑴被告於上述時、地分別對未滿14歲之甲○、乙○、丙○為摸其
      等生殖器之行為，核被告所為均係犯刑法第227條第2項之
      對於未滿14歲之男子為猥褻罪，共三罪。公訴意旨認被告
      此部分所為，係犯刑法224條之1對於未滿14歲之男子強制
      猥褻罪，容有未恰，論述如上，惟起訴之基礎事實相同，
      爰依刑事訴訟法第300條規定，均變更起訴法條。
    ⑵至辯護人主張被告所為係犯刑法第225條第2項乘機猥褻罪
      或性騷擾防治法第25條第1項之性騷擾罪。惟查，①刑法第
      225條第2項乘機猥褻罪之構成要件係「對於男女利用其精
      神、身體障礙、心智缺陷或其他相類之情形，不能或不知
      抗拒而為猥褻之行為者」，乃利用被害人原已身陷於無意
      思能力而不能或不知抗拒之狀態，違反意願對之為猥褻行
      為；②性騷擾防治法第25條第1項之不當觸摸罪之構成要件
      係「意圖性騷擾，乘人不及抗拒而為親吻、擁抱或觸摸其
      臀部、胸部或其他身體隱私處之行為者」，依同法第2條
      規定，係指性侵害犯罪以外，對他人實施違反其意願而與
      性或性別有關之行為，究其侵害之法益，尚未達於妨害性
      意思之自由，而僅破壞被害人所享有關於性、性別等，與
      性有關之寧靜、不受干擾之平和狀態；而被告對甲○、乙○
      、丙○為摸其等生殖器之行為時，甲○、乙○、丙○並無「精
      神、身體障礙、心智缺陷或其他相類之情形，不能或不知
      抗拒」，又被告伸手摸甲○、乙○、丙○之生殖器，主觀上
      可滿足被告之性慾，客觀上亦足以引起一般人之性慾，且
      令被害人甲○、乙○、丙○感到嫌惡，已如前述，自屬猥褻
      行為無疑，是被告所為自與犯刑法第225條第2項乘機猥褻
      罪性騷擾防治法第25條第1項之性騷擾罪之犯罪構成要件
      不符，辯護人此部分主張尚有違誤。
  ㈢被告有如事實欄一所載之犯罪科刑及執行情形，有本院被告
    前案紀錄表在卷可按，其受有期徒刑之執行完畢後五年內，
    故意再犯本案有期徒刑以上之各罪，均係累犯，皆應依刑法
    第47條第1項規定，加重其刑。至被告雖係對於未滿18歲之
    人故意犯罪，然因刑法第227條第2項之規定，已將「對於未
    滿14歲之男女」列為犯罪構成要件，係以被害人年齡所設特
    別規定，自無庸再依兒童及少年福利與權益保障法第112條
    第1項規定加重其刑。
  ㈣又被告雖係同時遇見告訴人甲○、被害人乙○、丙○與另三名不
    詳幼年男女（二男一女），邀其等騎機車兜風，惟被告係各
    別載告訴人甲○、被害人乙○、丙○兜風時，於機車行進間伸
    手摸甲○、乙○、丙○之生殖器，係於可分之不同時間，侵害
    三個不同被害人之性自主法益（3罪），犯意各別、行為互
    殊，應予分論併罰。辯護人主張被告上述分別對甲○、乙○、
    丙○摸生殖器之行為係屬同一時間密接之接續行為，應論以
    一罪，即有誤會，尚不足採。
三、上訴駁回之說明
  ㈠原審判決認被告對於未滿14歲之幼年男子為猥褻犯行明確，
    適用刑法第227條第2項、第47條第1項，並以行為人之責任
    為基礎，審酌被告可預見被害人A男、C男、D男係未滿14歲
    之男子，心智發育尚未完全健全，竟為逞一己私慾，對A男
    、C男、D男為上開猥褻行為，影響被害人身心之正常發展，
    殊不足取；兼衡其之前已因侵犯他人性自主之相類案件經判
    處罪刑及執行完畢，其一再涉犯，顯見具此類性侵害犯罪慣
    行，兼衡以其犯罪動機，暨其犯罪動機、目的、手段、國中
    畢業之智識程度、家庭經濟狀況小康之生活狀況等一切情狀
    ，各量處有期徒刑10月，共三罪，經核原審認事用法均無違
    誤，量刑亦屬允當。
  ㈡檢察官上訴主張：「
    ⑴按刑法第224條所稱「其他違反其意願之方法」，係指該條
      所列舉之強暴、脅迫、恐嚇、催眠術以外，其他一切違反
      被害人意願，妨害被害人意思自由之方法而言，不以類似
      於所列舉之強暴、脅迫、恐嚇、催眠術等足以壓抑被害人
      性自主決定權之其他強制方法為必要。又刑法第227條第2
      項對於未滿14歲之男女猥褻罪，係指行為人與未滿14歲之
      男女合意為猥褻行為而言，對未滿14歲男女為猥褻行為，
      苟非出於雙方合意，自不得論以該條項之罪，此有最高法
      院102年度台上字第2233號判決可資參照。
    ⑵本件證人甲○於偵查中及審理中均證稱：被告左手即伸進其
      褲內撫摸其生殖器，當時其嚇到了，雖然沒有反抗，但沒
      有同意被告摸伊等語；證人乙○於偵查中及審理中均證稱
      ：被告於堤防處曾騎機車搭載其，其坐前座，被告坐後座
      ，被告有以手隔著褲子摸其生殖器，其覺得被告這樣的行
      為很變態，其好像有叫不要亂摸，並打掉被告的手等語；
      證人丙○於偵查中及審理中均證稱：被告用右手一直碰其
      生殖器，放在其褲子拉鍊下方，其感覺噁心，但嚇到不敢
      推開，其沒有願意讓被告摸等語，是證人甲○、乙○及丙○
      均於偵查中及審理中一致證稱不願意讓被告摸生殖器，足
      認證人甲○、乙○及丙○並未與被告合意為撫摸生殖器之猥
      褻行為，依前開判決意旨，自應認被告涉犯刑法第224條
      之1對於未滿14歲之男子強制猥褻罪嫌。原審以被告未有
      以強暴或違反意願之方式對A男等人為猥褻行為，逕認被
      告僅構成刑法第227條第2項對未滿14歲男子為猥褻罪，卻
      漏未審酌甲○等人自始均未有與被告合意為猥褻行為，是
      原審判決認事用法顯有未洽。」等語，主張原審判決認事
      用法違誤，請求撤銷原審判決，更為適當判決。
  ㈢惟查，證據之取捨及證據證明力如何，均屬事實審法院得自
    由裁量、判斷之職權，苟其此項裁量、判斷，並不悖乎通常
    一般之人日常生活經驗之定則或論理法則，於判決內論敘其
    何以作此判斷之心證理由者，即不得任意指摘其為違法；原
    審勾稽被告之供詞及告訴人甲○、被害人乙○、丙○證詞，與
    參酌卷內甲○失蹤報案、通報及尋獲紀錄等相關證據，認被
    告對甲○、乙○、丙○所為猥褻行為，尚難認是施以違反意願
    之手段，且無違反甲○、乙○、丙○之意願而對其等為猥褻行
    為之故意及認知，被告對於甲○、乙○、丙○所為，與強制猥
    褻犯罪構成要件尚屬有間，於判決理由內詳予論述，尚無違
    背經驗法則及論理法則。且本件起訴書所列證據及卷內訴訟
    資料，已經本院逐一論證，參互審酌，仍無從獲得被告是以
    違反未滿14歲之甲○、乙○、丙○意願之方法強制猥褻甲○、乙
    ○、丙○，已經本院審認如前，業如前述。檢察官上訴，對於
    原審依職權所為之證據取捨以及心證裁量，重為爭執，其指
    摘原判決不當，為無理由，自應予駁回。
據上論斷，應依刑事訴訟法第368 條，判決如主文。
本案經檢察官洪景明到庭執行職務。
中　　華　　民　　國　 106　　年　　3 　　月　　14　　日
                  刑事第十五庭  審判長法　官  謝靜慧
                                      法　官  陳美彤
                                      法　官  林婷立
以上正本證明與原本無異。
如不服本判決，應於收受送達後10日內向本院提出上訴書狀，其
未敘述上訴之理由者並得於提起上訴後10日內向本院補提理由書
（均須按他造當事人之人數附繕本）「切勿逕送上級法院」。
                                      書記官  陳麗津
中　　華　　民　　國　 106　　年　　3 　　月　　16　　日
附錄：本案論罪科刑法條全文
中華民國刑法第227條
對於未滿十四歲之男女為性交者，處3 年以上10年以下有期徒刑
。
對於未滿十四歲之男女為猥褻之行為者，處6 月以上5 年以下有
期徒刑。
對於十四歲以上未滿十六歲之男女為性交者，處7 年以下有期徒
刑。
對於十四歲以上未滿十六歲之男女為猥褻之行為者，處3 年以下
有期徒刑。
第 1 項、第 3 項之未遂犯罰之。